【裁判字號】    99,訴,1074
【裁判日期】    990827
【裁判案由】    偽造文書
【裁判全文】
臺灣臺北地方法院刑事判決              99年度訴字第1074號
公  訴  人  臺灣臺北地方法院檢察署檢察官
被      告  乙○○原名湯亞倫.
上列被告因偽造文書案件，經檢察官提起公訴（99年度偵緝字第
1158號），被告於本院準備程序進行中就被訴事實為有罪之陳述
，經本院告知簡式審判程序意旨，並聽取公訴人及被告之意見後
，本院合議庭裁定改由受命法官獨任依簡式審判程序審理，並判
決如下：
    主  文
乙○○行使偽造私文書，足以生損害於公眾及他人，處有期徒刑
參月，如易科罰金以新臺幣壹仟元折算壹日。臺北市政府警察局
北市警交字第AEX八三二九八五號舉發違反道路交通管理事件通
知單移送聯及存根聯上偽造之「甲○○」署押共貳枚均沒收。
    事  實
一、乙○○於民國九十八年六月二十一日下午一時四十八分許，
    騎乘其胞妹湯淳含所有之車號681-CXS號重機車，在臺北市
    ○○○路二段之某公車站前，因違規停車而為警當場攔停開
    單舉發；詎乙○○為逃避上開違規行為所可能導致之行政裁
    罰，竟基於偽造私文書之犯意，在臺北市政府警察局北市警
    交字第AEX832985號舉發違反道路交通管理事件通知單（下
    稱舉發通知單）之收受通知聯者簽章欄內，偽簽其胞弟「甲
    ○○」之署押一枚（該署名因複寫關係致該份通知單之移送
    聯及存根聯內均有「甲○○」之署名一枚），用以表示「甲
    ○○」業已收到上開舉發通知單，而偽造具有收據性質之私
    文書，完成後並交付予當時開單舉發之警員而行使之，足以
    生損害於「甲○○」及警察公路監理機關對於道路交通管理
    處罰之正確性。嗣因甲○○收到板橋監理站所寄發之交通違
    規裁決書，發覺有異而提出申訴並報警處理，始查悉上情。
二、案經臺北市政府警察局萬華分局報告台灣臺北地方法院檢察
    署檢察官偵查起訴。
    理  由
一、按簡式審判程序之證據調查，依刑事訴訟法第二百七十三條
    之二規定，不受同法第一百五十九條第一項審判外陳述排除
    之限制，再被告乙○○對於卷內之各項證據，亦不爭執證據
    能力，故卷內所列之各項證據，自得作為證據，先予敘明。
二、前述行使偽造私文書之犯行，業經被告於本院審理時坦承不
    諱，核與證人甲○○、湯淳含分別於警詢、檢察官偵訊時具
    結證述之情節相符，此外，復有舉發通知單、甲○○所提之
    交通違規案件陳述書、證人甲○○當庭書寫其姓名之書面資
    料、被告當庭書寫證人甲○○姓名之書面資料、本院詢問舉
    發通知單各聯複寫情形之公務電話紀錄各一紙在卷可稽，足
    見被告前開自白確與卷內客觀事證相符，應堪採信。故本件
    事證明確，被告犯行堪以認定。
三、按在違規通知單上「收受通知聯者簽章欄」簽章，即具有簽
    收之性質，該通知單成為收據而屬於私文書。故核被告所為
    ，係犯刑法第二百十六條、第二百十條之行使偽造私文書罪
    。其偽造署押為偽造私文書之部分行為，又其偽造私文書後
    復持以行使，偽造之低度行為應為行使之高度行為所吸收，
    均不另論罪。爰審酌被告為逃避行政處罰，冒用其弟之名義
    簽收舉發通知單，影響其弟權益與行政單位之管理正確性，
    但考量被告犯罪後，於本院審理時坦承犯行，態度尚可，兼
    衡被告之品行、智識程度及生活狀況等一切情狀，量處如主
    文所示之刑，並諭知易科罰金之折算標準。至前述舉發通知
    單上偽造之「甲○○」署名二枚，係屬偽造之署押，不問屬
    於被告與否，均應依刑法第二百十九條規定宣告沒收。
據上論斷，應依刑事訴訟法第二百九十九條第一項前段、第二百
七十三條之一第一項、刑法第二百十六條、第二百十條、第四十
一條第一項前段、第二百十九條，判決如主文。
本案經檢察官郭昭吟到庭執行職務
中    華    民    國    99    年    8    月     27    日
                  刑事第十八庭  法  官  游士珺
上正本證明與原本無異。
如不服本判決應於收受送達後10日內向本院提出上訴書狀，並應
敘述具體理由；其未敘述上訴理由者，應於上訴期間屆滿後20日
內向本院補提理由書（均須按他造當事人之人數附繕本）「切勿
逕送上級法院」。告訴人或被害人如對於本判決不服者，應具備
理由請求檢察官上訴，其上訴期間之計算係以檢察官收受判決正
本之日期為準。
                                書記官  許婉如
中    華    民    國    99    年    8     月    27    日
附錄論罪科刑實體法條文：
中華民國刑法第210條
偽造、變造私文書，足以生損害於公眾或他人者，處 5 年以下有
期徒刑。
中華民國刑法第216條
行使第 210 條至第 215 條之文書者，依偽造、變造文書或登載
不實事項或使登載不實事項之規定處斷。

司法院資訊處製作；財團法人民間司法改革基金會備份。
